臺灣彰化地方法院刑事判決　　　　　　　　　　　　　九十三年度易字第四三號
　　公　訴　人　臺灣彰化地方法院檢察署檢察官
　　被　　　告　丁○○
右列被告因竊盜案件，經檢察官提起公訴（九十三年度偵字第三○七一號），暨本院
調卷併辦（九十三年度偵字第四二七九號），於本院準備程序中，被告就被訴事實為
有罪之陳述，經本院合議庭裁定改依簡式審判程序審理，並判決如左：
    主  文
丁○○連續結夥三人以上攜帶兇器踰越牆垣毀壞門扇竊盜，累犯，處有期徒刑壹年。
扣案鑰匙乙支、扳手貳支、鉗子乙支及手套乙副均沒收之。
    事  實
一、丁○○曾因竊盜、違反毒品危害防制條例案件，經本院分別以八十八年度員簡字
    第四八○號、八十九年度訴字第四三六號、九十年度訴字第五五九號判處有期徒
    刑八月、十月、一年確定，前開三罪接續執行，嗣於民國九十二年八月二十七日
    縮短刑期假釋出監，九十二年十二月二十二日（起訴書誤載為二十八日）縮刑期
    滿未經撤銷假釋而視為執行完畢。詎其因經濟陷入窘境，缺款花用，竟意圖為自
    己不法之所有，單獨基於竊盜及與涂槿杰、楊榮鎗（後二人現經本院另案審理中
    ）共同基於結夥三人以上攜帶兇器踰越牆垣毀壞門扇竊盜之犯意聯絡，並基於概
    括犯意，連續為附表所示之犯行（犯罪時間、地點、被害人、犯罪手段、所得財
    物，皆詳如附表所示）。嗣先於九十三年四月十四日三時五十分許，丁○○騎乘
    其竊取如附表編號二所示之車號ＫＧＮ－二六一號重型機車行經彰化縣員林鎮○○路○段七八五號前，經警盤查查獲，並起出附表編號一所示竊得之第一商業銀
    行信用卡乙張，另扣得其所有持以犯附表編號二所示犯行所用之鑰匙乙支；後於
    同年六月四日十時零五分許，附表編號三所示之被害人丙○○經鄰居告知住處遭
    竊後立即報警處理，員警旋即在丙○○住處四樓陽台當場逮捕丁○○，並扣得楊
    榮鎗及其所有由其持以犯附表編號三所示犯行所用之手套乙副及扳手二支、鉗子
    乙支；後在同鎮○○街七一號四樓陽台逮捕涂槿杰；復在同鎮○○路一八八號前
    逮捕楊榮鎗。
二、案經彰化縣警察局員林分局報告臺灣彰化地方法院檢察署檢察官偵查起訴暨本院
    調卷併案審理。
    理  由
一、被告丁○○於準備程序中，就右揭犯罪事實為有罪之陳述，且所犯係死刑、無期
    徒刑、最輕本刑為三年以上有期徒刑以外之罪，經本院合議庭依刑事訴訟法第二
    百七十三條之一第一項之規定，裁定由法官一人獨任進行簡式審判程序，合此敘
    明。
二、右揭犯罪事實，迭據被告於警偵訊及本院調查、審理時自白不諱，就附表編號三
    所示之犯行，核與共犯涂槿杰於警偵訊、共犯楊榮鎗於偵訊中供述之情節相符，
    並經附表所示之被害人乙○○、甲○○、丙○○於警詢中陳明無訛，復有贓物認
    領保管單四紙、車籍作業系統－查詢認可資料二紙、扣押筆錄乙紙、彰化縣警察
    局員林分局查扣經過及結果陳報書乙紙、丙○○住處遭竊之照片九幀附卷暨鑰匙
    乙支、扳手二支、鉗子乙支及手套乙副扣案可稽。綜上，本件事證明確，被告犯
    行，洵堪認定，應依法論科。
三、核被告所為，就附表編號一、二所示犯行，皆係犯刑法第三百二十條第一項之普
    通竊盜罪。次按刑法上所謂結夥三人以上係指有共同犯罪之故意，結為一夥而言
    。把風行為，在排除犯罪障礙，助成犯罪之實現，在合同意思範圍內分擔犯罪行
    為之一部，故亦係共同正犯而應計入結夥之內，最高法院七十二年度台上字第三
    二○一號判決意旨可資參照。本件被告夥同涂槿杰共同侵入丙○○住處行竊，楊
    榮鎗則在其位於被害人丙○○住處對面之住處二樓把風，當係結夥三人。再按刑
    法第三百二十一條第一項第三款之攜帶兇器竊盜罪，係以行為人攜帶兇器竊盜為
    其加重條件，此所謂兇器，其種類並無限制，凡客觀上足對人之生命、身體、安
    全構成威脅，具有危險性之兇器均屬之，且祇須行竊時攜帶此種具有危險性之兇
    器為已足，並不以攜帶之初有行兇之意圖為必要，最高法院七十九年度台上字第
    五二五三號判例意旨可資參照。扣案之扳手二支及鉗子乙支，均係金屬製品，質
    重而堅實，有其照片乙幀附卷可憑，於客觀上足以對人之生命、身體安全造成威
    脅，當皆屬兇器無疑。復按刑法第三百二十一條第一項第一款所謂有人居住之建
    築物，係指有人在建築物內居住者而言，第二款所謂其他安全設備，係指門扇牆
    垣以外之防閑設備而言，如已合於門扇牆垣之規定者，即無再適用其他安全設備
    之餘地。而牆垣包括院牆、房牆在內，且不問其為木造、土造或磚造；另毀壞門
    鎖行竊，自應論以刑法第三百二十一條第一項第二款之毀壞安全設備竊盜罪，但
    此處所謂門鎖，係指附加於門上之鎖而言，至於毀壞構成門之一部之鎖（如司畢
    靈鎖），則應認為毀壞門扇之加重竊盜罪，最高法院五十六年度台上字第六○二
    號、七十四年度台上字第二四三號判決足參。準此，被告推由涂槿杰攀爬圍牆進
    入丙○○住處之庭院而踰越之，復損壞門鎖，而被毀損之鐵門、銅門門鎖均已鑲
    入門內，有前開竊案現場照片可稽，故該門鎖應屬構成門之一部，而非單純之安
    全設備，綜上，核被告如附表編號三所示，係犯刑法第三百二十一條第四、三、
    二款之結夥三人以上攜帶兇器踰越牆垣毀壞門扇竊盜罪，其就此部分犯行，與涂
    槿杰、楊榮鎗間有犯意之聯絡，行為之分擔，皆為共同正犯。其先後三次竊盜、
    加重竊盜犯行，時間緊接，所犯又係犯罪基本構成要件相同之罪名，顯係基於概
    括犯意反覆為之，為連續犯，應依同法第五十六條之規定以結夥三人以上攜帶兇
    器踰越牆垣毀壞門扇竊盜之一罪論，並加重其刑。至公訴人雖僅敘及如附表編號
    一、二所示之竊盜犯行，惟附表編號三部分，與起訴書記載之前開部分，有連續
    犯之裁判上一罪關係，已如前述，為起訴效力所及，本院自應併予審酌。末查，
    被告有如事實欄所示之論罪科刑情形，此有臺灣高等法院被告全國前案紀錄表乙
    份在卷可憑，其於受有期徒刑執行完畢後，五年以內再犯有期徒刑以上刑之本罪
    ，為累犯，應依刑法第四十七條之規定加重其刑，並遞加之。另起訴書固僅認被
    告係犯刑法第三百二十條第一項之普通竊盜罪，惟按裁判上一罪案件，檢察官就
    犯罪事實一部起訴者，依刑事訴訟法第二百六十七條規定，其效力及於全部，受
    訴法院基於審判不可分原則，對於未經起訴之其餘事實，應一併審判，此為犯罪
    事實之一部擴張。至於刑事訴訟法第三百條所規定，有罪之判決，得就起訴之犯
    罪事實，變更檢察官所引應適用之法條者，係指法院在事實同一之範圍內，不變
    更起訴之犯罪事實；亦即在不擴張及減縮原訴之原則下，於不妨害基本社會事實
    同一之範圍內，始得自由認定事實，適用法律，二者不能混為一談。是以，起訴
    之基本社會事實並非同一，自不發生變更起訴法條問題，最高法院七十八年度台
    上字第三七六一號、九十二年度台上字第一八四一號判決意旨參照。準此，就犯
    罪事實擴張之部分即附表編號三部分，基於審判不可分原則，本院既應一併審判
    ，則起訴之基本社會事實已非同一，自不發生變更起訴法條之問題，附此敘明。
    爰審酌被告有前開論罪科刑情形，素行不佳，犯罪時年僅三十八歲，現值壯年，
    不思戮力工作，反思不勞而獲，結夥三人攜帶兇器竊盜對社會治安危害甚鉅，惟
    坦承犯行、態度良好，兼衡被告竊盜之次數、竊取財物之價值、犯罪動機、目的
    、手段等一切情狀，量處如主文所示之刑。至扣案之鑰匙乙支及扳手二支、鉗子
    乙支皆係被告所有，分持以犯附表編號二、三所示犯行所用之物，另手套乙副係
    共犯楊榮鎗所有提供予被告持以犯附表編號三所示犯行所用之物，業據被告及共
    犯楊榮鎗分別於本院審理及偵訊中陳明在卷，既係被告及共犯所有供犯罪所用之
    物，併依刑法第三十八條第一項第二款之規定予以宣告沒收之。
據上論斷，應依刑事訴訟法第二百七十三條之一第一項、第二百九十九條第一項前段
，刑法第二十八條、第五十六條、第三百二十一條第一項第二款、第三款、第四款、
第四十七條、第三十八條第一項第二款，判決如主文。
本案經檢察官林鈴淑到庭執行職務。
中      華      民      國      九十三      年      八      月  二十六  日
                                臺灣彰化地方法院刑事第一庭
                                    法      官  游  秀  雯
右正本證明與原本無異。
如不服本判決，應於判決送達後十日內，向本院提出上訴狀（須附繕本）。
告訴人或被害人對於判決如有不服具備理由請求檢察官上訴者，其上訴期間之計算係
以檢察官收受判決正本之日期為準。
                                    法院書記官  陳  文  俊
中      華      民      國      九十三      年      八      月  二十六  日
附錄本案論罪科刑法條全文：
刑法第三百二十一條
犯竊盜罪而有左列情形之一者，處六月以上五年以下有期徒刑：
一  於夜間侵入住宅或有人居住之建築物、船艦，或隱匿其內而犯之者。
二  毀越門扇、牆垣或其他安全設備而犯之者。
三  攜帶兇器而犯之者。
四  結夥三人以上而犯之者。
五  乘火災、水災或其他災害之際而犯之者。
六  在車站或埠頭而犯之者。
前項之未遂罰之。
附表
┌───┬─────┬────────┬───┬────────────┬────────────┐
│編號  │犯罪時間  │地點            │被害人│犯罪手段                │所得財物                │
├───┼─────┼────────┼───┼────────────┼────────────┤
│一    │九十三年四│彰化縣員林鎮中正│乙○○│徒手強力扳開乙○○所有車│皮包一只，內有彰化商業銀│
│      │月十三日十│路與民權街口    │      │號ＫＭＥ－四七六號重型機│行信用卡二張、彰化商業銀│
│      │七時許    │                │      │車置物箱，而後竊取之。  │行金融卡乙張、健保卡乙張│
│      │          │                │      │                        │、機車行照乙張（以上贓物│
│      │          │                │      │                        │得手後在彰化縣埔心鄉丟棄│
│      │          │                │      │                        │於垃圾車內）及第一商業銀│
│      │          │                │      │                        │行信用卡乙張（扣案）。  │
├───┼─────┼────────┼───┼────────────┼────────────┤
│二    │九十三年四│彰化縣埔心鄉油車│甲○○│趁四下無人，以己有之機車│車號ＫＧＮ－二六一號重型│
│      │月十四日凌│村信義路九四號前│      │鑰匙乙支插入電門發動引擎│機車一部。              │
│      │晨三時十分│                │      │竊取之。│                        │
│      │許        │                │      │                        │                        │
├───┼─────┼────────┼───┼────────────┼────────────┤
│三    │九十三年六│彰化縣溪湖鎮太平│丙○○│由楊榮鎗提議，丁○○、涂│數位相機一台、照相機一台│
│      │月四日上午│里富貴七街五三號│      │槿杰應允，而結夥三人，由│、領帶夾二個、手錶二支、│
│      │八時三十分│                │      │丁○○戴楊榮鎗提供之手套│玉手鐲三個、玉佩一條、玉│
│      │許        │                │      │乙副，並持其所有足供兇器│飾二條、證券存摺一本、郵│
│      │          │                │      │使用之扳手二支、鉗子乙支│政存摺二本、聯邦商業銀行│
│      │          │                │      │，由楊榮鎗在其位於彰化縣│存摺一本、票據代收存摺一│
│      │          │                │      │溪湖鎮○○里○○○街五二│本、郵局金融卡二張、聯邦│
│      │          │                │      │號住處之二樓（即丙○○住│商業銀行金融卡一張、手提│
│      │          │                │      │處對面）把風，由涂槿杰攀│袋一只。                │
│      │          │                │      │爬圍牆進入丙○○住處附連│                        │
│      │          │                │      │圍繞之土地（即庭院），而│                        │
│      │          │                │      │後自內開啟側門供丁○○進│                        │
│      │          │                │      │入，丁○○進入後則持上述│                        │
│      │          │                │      │兇器接續撬壞丙○○住處構│                        │
│      │          │                │      │成門之一部之鐵門及銅門門│                        │
│      │          │                │      │鎖，隨即與涂槿杰侵入屋內│                        │
│      │          │                │      │竊取財物（無故侵入住宅部│                        │
│      │          │                │      │分未據告訴）。          │                  │
└───┴─────┴────────┴───┴────────────┴────────────┘
